【裁判字號】    99,抗,10
【裁判日期】    990312
【裁判案由】    本票裁定
【裁判全文】
臺灣嘉義地方法院民事裁定  99年度抗字第10號
抗  告  人  乙○○○
            甲○○
相  對  人  丙○○
上列當事人間本票裁定事件，抗告人對於民國99年1月27日本院
嘉義簡易庭99年度司票字第53號裁定提起抗告，本院裁定如下：
    主  文
抗告駁回。
抗告程序費用新臺幣壹仟元由抗告人連帶負擔。
    理  由
一、按本票應記載到期日，如未記載者，視為見票即付，票據法
    第120條第1項第8款、第2項定有明文；本票執票人向本票發
    票人行使追索權時，得聲請法院裁定後強制執行，票據法第
    123條亦定有明文。又本票執票人依上開規定，向本票發票
    人行使追索權時，聲請法院裁定對發票人之財產強制執行者
    ，其性質與非訟事件無殊，法院就本票形式上之要件是否具
    備予審查為已足；此項聲請之裁定，及抗告法院之裁定，僅
    依非訟事件程序，以審查強制執行許可與否，並無確定實體
    上法律關係存否之效力，如發票人就票據債務之存否有爭執
    時，應由發票人提起確認之訴，以資解決。最高法院56年臺
    抗字第714號、57年臺抗字第76號判例意旨可資參照。
二、抗告意旨略以：抗告人向相對人購買中古屋，因國防部眷村
    改建第2期款尚未撥款，房屋老舊需整修經費，相對人不願
    回應抗告人協助寬限付款之要求，抗告人又借不到錢繳完稅
    款，相對人要求違約金新臺幣40萬元，附表所示本票係部分
    違約金，抗告人因害怕在不願意情況下簽本票，違約金過高
    且本票未簽署日期應屬無效票據，為此提起抗告，請求廢棄
    原裁定等語，並提出律師存證信函、買賣契約書、存摺明細
    等影本為證。
三、查相對人在本院原審主張執有抗告人簽發如附表所示本票，
    並免除作成拒絕證書，詎到期後提示未獲付款，乃依票據法
    第123條規定聲請裁定准許強制執行等情，業據提出如附表
    所示本票為證，觀諸卷附本票有發票日期記載，雖未記載到
    期日，惟依首揭規定，視為見票即付，並非欠缺票據上應記
    載事項之無效票據，本院原審依上開規定裁定予以准許，經
    核尚無不合。至於系爭本票是否遭人偽簽日期或票據原因債
    權即違約金是否過高等情，均屬實體上法律關係之爭執，依
    首揭說明，非本件非訟程序所得加以審究，抗告人提起本件
    抗告，為無理由，應予駁回。
四、據上論結，本件抗告為無理由，依非訟事件法第46條、第21
    條第2項、第24條第1項，民事訴訟法第495條之1第1項、第4
    49條第1項、第95條、第85條第2項，裁定如主文。
中    華    民    國    99    年    3     月    12    日
                  民事第三庭  審判長法  官  黃茂宏
                                    法  官  蘇雅慧
                                    法  官  陳端宜
上為正本係照原本作成。
本裁定不得再抗告。
中    華    民    國    99    年    3     月    12    日
                                    書記官  馬嘉蓮
┌─────────────────────────────────────────────────────────────┐
│ 本票附表：至清償日止利息按週年利率百分之六計算                                                           99年度抗字第10號│
├──┬───────────┬─────────┬───────────┬───────────┬────────┬───┤
│ 編 │發        票        日│  票  面  金  額  │到        期        日│  利  息  起  算  日  │ 票  據  號  碼 │備  考│
│ 號 │                      │  （新  臺  幣）  │                      │                      │                │      │
├──┼───────────┼─────────┼───────────┼───────────┼────────┼───┤
│001 │     98年11月9日      │     350,000元    │      未     載       │      99年1月19日     │    CH855073    │      │
└──┴───────────┴─────────┴───────────┴───────────┴────────┴───┘

司法院資訊處製作；財團法人民間司法改革基金會備份。
